【裁判字號】    88,訴,1544
【裁判日期】    890531
【裁判案由】    毒品危害防制條例
【裁判全文】
臺灣臺中地方法院刑事判決                        八十八年度訴字第一五四四號
    公  訴  人  臺灣臺中地方法院檢察署檢察官
    被      告  乙○○
                李鴻沅
               （原名李
                 蒼諺）
    共      同
    選任辯護人  周啟同
右列被告因違反毒品危害防制條例案件，經檢察官提起公訴（八十八年度偵字第三Ｏ
八九號），本院判決如左：
    主      文
乙○○、李鴻沅共同連續販賣第二級毒品，乙○○處有期徒刑柒年拾月，李鴻沅處有
期徒刑柒年肆月。
扣案之安非他命肆包（分別淨重貳拾肆點伍柒公克、拾肆點捌公克、肆拾陸點
公克、拾肆點肆伍公克）沒收銷燬之；車號ＯＰ－八八Ｏ六號自小客車壹輛，沒
收。
    事      實
一、乙○○、李鴻沅（原名甲○○，下同）共同意圖營利，並基於概括之犯意，自民
    國八十七年十二月間起至八十八年一月間某日止，連續由乙○○提供第二級毒品
    安非他命，並由乙○○或李鴻沅與綽號「歐朋」之不詳年籍之人約定購買安非他
    命之金額、數量及交易地點後，再由李鴻沅單獨或夥同乙○○駕駛車號ＯＰ－八
    八Ｏ六號自用小客車前往約定之地點與綽號「歐朋」者交易毒品安非他命，前後
    交易約十餘次，每次金額為數千元至數萬元不等，所得費用悉歸乙○○所有，乙
    ○○則每次拿取數千元不等之金錢供李鴻沅花用，並免費提供安非他命給李鴻沅
    施用。嗣於八十八年一月二十四日晚上九時許，乙○○、李鴻沅二人與綽號「小
    芬」之不詳姓名女子約定交易安非他命，即共同駕駛車號ＯＰ－八八Ｏ六號自小
    客車前往台中縣東勢鎮○○路三四六號前，正著手交易毒品時為警接獲密報前往
    緝捕，乙○○與綽號「小芬」者發現有異，當場逃逸而去，李鴻沅則駕駛該ＯＰ
    －八八Ｏ六號自用小客車衝撞警方偵防車，經警攔阻後逮捕李鴻沅，並由李鴻沅
    上衣口袋取出乙○○給予李鴻沅販賣安非他命之酬庸即安非他命一包，另由上開
    自小客車內扣得安非他命三包，合計查獲安非他命四包（分別淨重二四．五七公
    克、三四．八三公克、四六．三三公克、三四．四五公克），並扣得乙○○、李
    鴻沅販賣安非他命所使用之陸上交通工具即乙○○妻吳美蘭所有之車號ＯＰ－八
    八Ｏ六號自小客車一輛。
二、案經臺中縣警察局東勢分局報請臺灣台中地方法院檢察署檢察官偵查起訴。
    理      由
一、訊據被告乙○○、李鴻沅均矢口否認右揭犯行，被告乙○○辯稱：其有將車號Ｏ
    Ｐ－八八Ｏ六號小客車借給李鴻沅，但未與李鴻沅在一起，八十八年一月二十四
    日晚上九時許，其應林崑益之邀到大公園ＫＴＶ唱歌，查獲之安非他命其並不知
    情，並未販賣安非他命云云。被告李鴻沅辯稱：被查獲當時，跟朋友丁○○在一
    起，車子是向乙○○借的，丁○○在東勢某麥當勞速食店前向其借車去朋友處，
    其則在麥當勞店內用餐，丁○○回來後，其向他取鑰匙要到車上拿煙時，警察就
    來了，其不知道車上有安非他命，又其在警訊時被警察刑求，其並未販賣安非他
    命云云。然查：
(一)、被告李鴻沅辯稱在警訊時有遭警員刑求云云，並提出診斷證明書一份為證，依上
    開診斷證明書所載被告李鴻沅所受之傷勢為「背部瘀傷二Ｏ×十八公分、左上肢
    瘀傷四×二公分、左下肢瘀傷五×五公分」之傷害，此外臺灣台中地方法院檢察
    署檢察官於八十八年一月二十五日勘驗被告李鴻沅結果為「背部上半部紅色瘀血
    、腹部無何傷痕、腳底板左腳紅色瘀青」，並命法警拍攝有照片三張附於偵查卷
    可稽，另有行政院衛生署台中醫院八年十月七日八八中醫歷字第四六二一號函附
    病歷資料影本一份附於本院卷可參。依查獲本件之警員即台中縣警察局東勢分局
    刑事組偵查員丙○○於偵查中證稱：「八十八年一月二十四日下午二點接獲線報
    說有一名綽號小蒼之男子要在中正路三四六號對向車道ＯＰ－八八Ｏ六號福特藍
    色自小客車內交易毒品，時間是當天晚上約八、九點左右，我立即報告主管，所
    以在當晚八點半左右，由巡官陳凱華帶隊，我、何榮順、李陸國共四人，分乘三
    部車到現場，就發現該車在那裏，車內有二男一女，他們交談約五分鐘後，一男
    一女下車至附近麥當勞談，一男一女後來知是甲○○，但女子不知其名，車內之
    男子是經李某指稱叫乙○○，車由乙○○開離現場，我們仍繼續在附近監控，約
    過一個多小時，陳某後回，將車停在麥當勞對面對向車道，陳某下車至麥當勞，
    李某則上車，他二人在出入之時打了手勢，陳某進入與該名女子交談，但陳某並
    無交何物予該女子，所以我們即上前去圍捕該車，經李某發現，他即發動引擎衝
    撞我們的車，我們車有受損，有拍照，．．他想開車逃逸，我們有二部車受損，
    我們看他要逃，所以趕緊下車先表明我們是警察，並出示證件給他看，且叫他下
    車，但他不但不下車，且將車內反鎖，我們再三喝令他下車受檢，他打開車門要
    趁機逃跑，我們見狀即上前攔阻，他還想衝撞逃逸，並一直反抗拒捕，後來他被
    我們制伏，我們恐他會再行逃逸，所以先將他反上銬，我們在他上衣查獲一包重
    四十七．四公克的安非他命，又在車內查獲其他扣案物品，．．偵訊時間約二小
    時，但這期間刑事組有外人出出入入，我們根本沒有如李某所說刑求之事」、「
    我們絕無刑求，他背後的傷，他強力反抗，我們是自他背部制伏他，．．而他當
    時並未穿鞋，是赤腳，他是被壓制在地上，我們根本沒打他，可能都是去碰到地
    面造成的，我們絕無刑求，也沒有必要，那些紅腫可能是他被我們壓在地上而他
    又一直反抗所造成的」等語，表明並無刑求之事，而警方偵防車確有遭撞擊而受
    損之情形，有照片二張附於偵查卷可稽（第十七頁），顯然被告李鴻沅確有拒捕
    而以車撞擊警方偵防車之行為。被告李鴻沅所受前開傷勢究竟由何因造成？經本
    院函查法務部法醫研究所獲覆「．．．背部瘀傷二Ｏ×十八公分、左上肢瘀傷四
    ×二公分、左下肢瘀傷五×五公分，並附有圖示，左上肢傷在左下臂後腕部，左
    下肢傷在左腳，足背部（前面），此等傷均為瘀傷（解釋為皮下出血），均應由
    鈍器撞碰或扭打所造成，背部傷（瘀傷）面積廣泛頗似病人向後臥倒時碰撞面積
    廣泛之障礙（如地面或牆壁等）所造成，其左上肢與左下肢傷均在同一側，相隔
    較遠（一上一下），或許病人向左跌倒時碰撞障礙物，或扭傷所引起，不致由鈍
    器毆打所傷（毆打時，不致同側－可能性較少）」等語，有該所八十八年十二月
    二十一日法醫所八八文理字第一八三九號函附於本院卷可稽，是認應無毆打刑求
    之情事，參以被告李鴻沅確有拒捕之行為，則被告李鴻沅所受傷勢係在警員制伏
    逮捕中所受，即屬可採。
(二)、本件警方在訊問時應無刑求逼供情事，已如前述，則被告李鴻沅在警訊時所為之
    供述，即可作為本案認定事實之依據。依被告李鴻沅於警訊時供稱：「警方在我
    身上口袋中當場查扣毒品安非他命一包重四七．四公克，在ＯＰ－八八Ｏ六號自
    小客車內面紙盒內查扣毒品安非他命三包」、「除在我口袋中查扣之安毒四七．
    四公克是我從中抽取的酬庸品外，其餘扣案物品均是綽號『陳董』之乙○○所有
    」、「（警方查扣車號ＯＰ－八八Ｏ六號自小客是何人所有？）是乙○○所有，
    我二人一起開來東勢」、「（為何警方臨檢時只有你一人在車上，且又開車衝撞
    執勤員警？）因乙○○叫我至車上拿取安非他命要去賣給一名綽號小芬年籍不詳
    之女子時，即遇上警方臨檢，乙○○與綽號小芬之女子趁亂逃逸」、「乙○○是
    我平日跟隨的大哥」、「我於今二十四日下午九時許開ＯＰ－八八Ｏ六號自小客
    從豐原載運安非他命到東勢鎮○○路麥當勞前欲與綽號小芬之女子交易毒品，陳
    亦在車上」、「（你平日與乙○○做何事？）均跟在其身旁充當司機，並替其運
    送販賣毒品安非他命」、「（你從何時替乙○○運送、販賣毒品安非他命？共幾
    次？）從八十七年十二月初至今為警查獲止共來東勢地區販賣安非他命十餘次」
    、「均賣給一名綽號『歐朋』年籍不詳之男子，有時與乙○○一同前來，金額不
    一，有時數千元，有時數萬元不等，因有時是乙○○收取，且次數太多也記不清
    楚詳細金額」、「（你與綽號歐朋男子如何聯絡交易？）均是對方以Ｚ0000
    00000和乙○○或以Ｚ000000000或Ｚ000000000等電話
    、呼叫器向我聯絡購買毒品之金額或數量後，約定一處廢棄車場交易」、「（你
    與乙○○今晚預備與綽號小芬者交易安毒之數量金額？）本約定要購買新台幣二
    十萬元之安非他命」、「除我身上該包安毒是酬庸外，其餘三包就是要賣給小芬
    的」、「我有吸食安非他命，也替乙○○販賣，每次替乙○○售安毒後陳均會拿
    數千元不等之金錢供我花用，並免費提供安毒給我吸食」、「（你與乙○○平日
    運送販賣毒品以何車為交通工具？）均開ＯＰ－八八Ｏ六號自小客」等語，已明
    白供述被告乙○○與其確有共同販賣安非他命給綽號「歐朋」者十餘次，另查獲
    當時正與綽號「小芬」者交易安非他命；另參以被告李鴻沅於偵查初訊時亦供稱
    ：「（查獲安非他命作何用？）我不知道，乙○○叫我去拿面紙盒，後來警察就
    圍過來了」、「（乙○○叫你拿面紙盒作何用？）他叫我拿去給小芬之女子」、
    「（昨晚是否與乙○○到達查獲現場的？）是」、「（你們到查獲現場作何事？
    ）乙○○叫我先過去等那名女子，是乙○○載我到那裏，然後他又走了，叫我去
    那邊等」等語，益徵查獲當時被告乙○○確與李鴻沅在查獲現場與綽號「小芬」
    者交易安非他命。雖證人林崑益、吳美蘭即乙○○之妻於本院審理時證稱乙○○
    在李鴻沅被查獲時正在中華路大公園ＫＴＶ店內唱歌等語，揆諸前開理由，與本
    院認定之事實不符，且被告乙○○分別於本院八十八年八月二十五日、八十八年
    十二月一日審理時供稱：「（查獲當時你在何處？）在店裏」、「當天我在泡沬
    紅茶店，沒有在現場」等語，與證人林崑益、吳美蘭之證詞亦有不合，又證人林
    崑益證稱：「當時是我打電話給他（乙○○），向他表示我們在大公園ＫＴＶ，
    ．．他到時就打行動給我，我遂下來帶他上去」等語，核與吳美蘭證稱：「（到
    ＫＴＶ時如何進包廂唱歌？）我們直接到包廂裏去」、「（你先生到現場再用行
    動電話和林崑益接洽？）沒有」等語，顯有未合，是證人林崑益、吳美蘭之證詞
    自為本院所不採。此外復有扣案之安非他命四包（分別淨重二四．五七公克、三
    四．八三公克、四六．三三公克、三四．四五公克）足資佐證，上開安非他命經
    送內政部警政署刑事警察局鑑驗結果認「均檢出第二級毒品甲基安非他命成份」
    ，有該局八十八年三月十六日刑鑑字第二二三三一號鑑驗通知書一份附於偵查卷
    可稽。
(三)、被告李鴻沅於本院審理時供稱是丁○○與其一起在車上，丁○○要搭便車回東勢
    云云，惟台中縣、市地區並無丁○○之人，此有台中縣警察局八十八年九月十三
    日八八中縣警戶字第五一三四一號函、台中市警察局八十八年九月十日八八中市
    警戶字第五Ｏ四五五號函各一份附於本院卷可按，則被告李鴻沅之上開供述原屬
    有疑，且扣案之四包安非他命總淨重一百四十點一八公克，價值匪淺，倘若確係
    所稱之丁○○所有，衡情，丁○○理當隨身妥慎保管，應無任意將之置放在他人
    自小客車上之可能。是被告李鴻沅之上開辯解顯不足採。
(四)、綜上所述，被告乙○○、李鴻沅確有共同販賣安非他命，允無疑義。依被告李鴻
    沅於警訊時供稱每次依乙○○指示販賣毒品後，被告乙○○均會給予數千元不等
    之金錢供其花用，並免費提供安毒給其吸食等語，足見被告李鴻沅確有營利之意
    圖；又查安非他命物稀價昂，更為政府所嚴格取締之犯罪，苟被告乙○○於買賣
    過程中無利可圖，則其縱屬至愚無干冒被移送法辦之危險，平白從事販賣之理，
    是其所販入安非他命之價格必較其出售之價格低廉，而有從中賺取買賣差價牟利
    之營利意圖甚明。被告二人之所辯無非卸飾之詞，均不足採，事證明確，其等之
    犯行均堪認定。
二、核被告二人所為，均係犯毒品危害防制條例第四條第二項之販賣第二級毒品罪。
    被告二人間有犯意聯絡及行為分擔，均為共同正犯。被告二人持有安非他命之低
    度行為，為渠等販賣安非他命之高度行為所吸收，不另論罪。被告二人先後多次
    販賣安非他命之犯行，時間緊接，犯罪構成要件相同，顯係基於概括之犯意反覆
    為之，為連續犯，應依刑法第五十六條之規定論以一罪，並依法加重其刑。爰分
    別審酌被告二人犯罪之動機、手段、目的、其等品性及智識程度、於犯罪所居之
    主從地位及分工之輕重、犯罪所生之危害非輕及其等犯罪後之態度等一切情狀，
    各量處如主文所示之刑。扣案之安非他命四包（分別淨重二四．五七公克、三四
    ．八三公克、四六．三三公克及三四．四五公克）係查獲之毒品，不問屬於犯人
    與否，爰依毒品危害防制條例第十八條第一項前段之規定沒收銷燬之；又車號Ｏ
    Ｐ－八八Ｏ六號自小客車係被告二人犯販賣第二級毒品罪所使用之陸上交通工具
    ，此據被告李鴻沅於警訊時供述明確，爰依毒品危害防制條例第十九條第三項之
    規定沒收之。另被告乙○○販賣毒品安非他命之所得，尚無法精算之，爰不諭知
    沒收，附此敘明。
據上論斷，應依刑事訴訟法第二百九十九條第一項前段、毒品危害防制條例第四條第
二項、第十八條第一項前段、第十九條第三項、刑法第十一條前段、第二十八條、第
五十六條，判決如主文。
本案經檢察官李月治到庭執行職務。
中      華      民      國      八十九      年      五    月    三十一  日
                                      臺灣台中地方法院刑事第七庭
                                          法  官  簡  源  希
右正本證明與原本無異。
如不服本判決，應於判決送達後十日內向本院提出上訴狀，上訴於臺灣高等法院臺中
分院( 須附繕本 )。
                                          書記官
中      華      民      國      八十九      年      五    月    三十一  日
附錄論罪科刑法條：
毒品危害防制條例第四條第二項：製造、運輸、販賣第二級毒品者，處無期徒刑或七
                  年以上有期徒刑，得併科新臺幣七百萬元以下罰金
                              。


司法院資訊處製作；財團法人民間司法改革基金會備份。
